臺灣高等法院臺中分院民事裁定　九十年度重訴字第六二號
　　　原　　　告　乙○○
　　　被　　　告　甲○○
右當事人間侵權行為損害賠償事件，原告提起刑事附帶民事訴訟，經本院刑事庭移送
前來，本院民事庭裁定如左：
      主      文
原告之訴及假執行之聲請均駁回。
訴訟費用由原告負擔。
      理      由
一、本件原告提起刑事附帶民事訴訟主張：被告與訴外人王江漢（已經刑事庭駁回原
　　告之訴）以原告可加入渥達國際開發企業有限公司（以下簡稱渥達公司）為名，
　　向原告詐騙新台幣（下同）六百萬元，於原告交付後，並未為原告辦理加入，二
　　人竟予瓜分侵占，其中被告分得二百五十萬元，為向原告交待，以其所侵占之二
　　百五十萬元中之五萬元投資於「萬象房屋仲介有限公司」為股東，即有詐欺犯行
　　，故依侵權行為之法律關係，訴請：（一）被告應給付原告六百萬元及自附帶民
　　事起訴狀繕本送達之翌日起至清償日止，按年息百分之五計算之利息。（二）願
　　供擔保，請准宣告假執行。被告則以：渥達公司於八十三年成立，原告八十四年
　　才加入，且其以執行董事身份掏空公司資產等語，資為抗辯，並聲明：求為判決
　　駁回原告之訴。
二、刑事法院得依刑事訴訟法第五百零四條第一項規定，將刑事附帶民事訴訟以裁定
　　移送於該法院民事庭者，以刑事部分宣告被告有罪之判決者為限，至刑事訴訟諭
　　知無罪之判決，刑事法院應依同法第五百零三條第一項前段規定，以判決駁回原
　　告之訴，如誤以裁定移送於民事庭，其訴之不合法不因移送民事庭而受影響，受
　　移送之民事庭應認原告之訴為不合法（最高法院六十六年度台上字第一０九四號
　　、八十六年台抗字一二四號判例參照）。本件被告被訴於八十四年六月向原告佯
　　稱渥達公司之業務經營甚有前途，力邀原告出資入股，頂受前股東藍錦陞之股東
　　缺，隱瞞藍錦陞出資未滿一年不得轉讓股份之事實，致原告陷於錯誤而同意入股
　　交付六百萬元部分之刑事訴訟，業經本院刑事庭九十年度上訴字第八八二號判決
　　認定被告無詐欺之犯意，原告未能登記為渥達公司股東係該公司事後經營之問題
　　，被告犯罪不能証明，惟與違反公司法、使公務員登載不實罪及行使業務登載不
　　實文書罪等有牽連犯之裁判上一罪關係，故未於判決主文就此部分犯罪為無罪之
　　諭知，有調閱之前開刑事卷及判決書附卷足稽。然就被告被訴詐欺部分，實質上
　　與諭知無罪有同一效力，本院刑事庭本應以判決駁回原告之訴，但其以裁定移送
　　本院民事庭，惟依前揭說明，其訴之不合法，並不受影響，本院民事庭仍應以裁
　　定駁回原告之訴。原告之訴既經駁回，其假執行之聲請即失所依附，應併予駁回
　　。
三、據上論結，本件原告之訴為無理由，依民事訴訟法第二百四十九條第一項第六款
    、第九十五條、第七十八條，裁定如主文。
中　　　華　　　民　　　國　　九十一　　年　　　二　　　月　　 十八　　 日
~B1民事第六庭審判長法　官　吳火川
~B2　　　　　　　　法　官　陳繼先
~B3　　　　　　　　法　官　吳惠郁
右為正本係照原本作成。
如不服本裁定應於裁定送達後十日內向本院提出抗告理由狀（須按他造人數附具繕本
），並繳納抗告裁判費新臺幣肆拾伍元及送達用雙掛號郵票拾份（每份拾肆元）。
~B　　　　　　　　書記官　柯孟伶
中　　　華　　　民　　　國　　九十一　　年　　　二　　　月　　二十二　　日
                                                                        Ｙ
